【裁判字號】    97,易,629
【裁判日期】    970519
【裁判案由】    竊盜
【裁判全文】
臺灣彰化地方法院刑事判決               97年度易字第629號
公  訴  人  臺灣彰化地方法院檢察署檢察官
被      告  乙○○
上列被告因竊盜案件，經檢察官提起公訴（97年度偵字第2344號
），本院判決如下：
    主  文
乙○○攜帶兇器竊盜，累犯，處有期徒刑玖月，如附表所示之物
，均沒收。
    犯罪事實
一、乙○○曾於民國95年間因施用第2 級毒品案件，經本院以95
    年度簡字第848 號刑事簡易判決判處有期徒刑5 月，經上訴
    由本院以95年度簡上字第214 號刑事判決撤銷原審判決，改
    判處有期徒刑6 月確定，並於96年4 月30日易科罰金執行完
    畢。詎其不知悔改，竟基於意圖為自己不法所有之接續犯意
    ，自97年3 月7 日下午5 時30分起至97年3 月7 日下午5 時
    40分止，駕駛其所有之車牌號碼5506—JW號自用小貨車，並
    攜帶其自己所有客觀上具危險性而足為兇器之虎頭鉗1 支、
    美工刀1 把，至臺中縣龍井鄉○○路電線桿號碼正忠枝9 、
    臨港東路電線桿號碼成福幹13、成福幹22等處，利用前揭虎
    頭鉗剪下臺灣電力股份有限公司（下稱臺電公司）所有設置
    之22m/㎡PVC 風雨線3.4 公尺1 條（重量約0.87公斤）、1.
    7 公尺1 條（重量約1.7 公斤）、2.4 公尺1 條（重量約0.
    63公斤），共計7.5 公尺（價值約新臺幣500 元），得手後
    ，，並將竊得之上揭電纜線，置於其所駕駛之前揭自用小客
    車內，駛離現場。嗣執行巡邏勤務之警方於同日晚上8 時50
    分，在彰化縣伸港鄉全興村中彰大橋下方之防汛道路處臨檢
    攔查，並經其同意而在上開自用小客車內搜索而查知上情，
    並扣得其所有供行竊時所用、所攜帶之如附表所示之物。
二、案經臺電公司訴請彰化縣警察局和美分局報請臺灣彰化地方
    法院檢察署檢察官偵查起訴。
    理  由
一、證據能力部分：按被告以外之人於審判外之陳述，雖不符前
    4 條之規定，而經當事人於審判程序同意作為證據，法院審
    酌該言詞陳述或書面陳述作成時之情況，認為適當者，亦得
    為證據。當事人、代理人或辯護人於法院調查證據時，知有
    第159 條第1 項不得為證據之情形，而未於言詞辯論終結前
    聲明異議者，視為有前項之同意，刑事訴訟法第159 條之5
    定有明文。立法意旨在於傳聞證據未經當事人之反對詰問予
    以核實，原則上先予排除，惟若當事人已放棄詰問或未聲明
    異議，基於證據資料愈豐富，愈有助於真實發現之理念，且
    強化言詞辯論主義，法院自可承認該傳聞證據例外擁有證據
    能力。經查，證人即告訴人臺電公司之告訴代理人甲○○於
    警詢中陳述（參見臺灣彰化地方法院檢察署97年度偵字第23
    44號偵查卷宗第8 頁至第9 頁），雖係被告以外之人於審判
    外之陳述，性質上屬傳聞證據，惟經檢察官、被告均同意作
    為證據，又本院審酌該言詞陳述作成時之情況，並查無其他
    不法之情狀，足認為得為本案之證據，依刑事訴訟法第159
    條之5 之規定，均有證據能力。
二、訊據被告對其於上揭時、地，攜帶兇器竊盜之事實，坦承不
    諱（參見本院97年5 月7 日審判筆錄），核與證人即告訴人
    臺電公司之告訴代理人甲○○於警詢中陳述發現失竊電線情
    節（參見同上偵查卷宗第8 頁至第9 頁）相符，並有其所有
    如附表所示之物扣案可佐，且如附表所示之物，分別係供其
    犯罪所用或所攜帶之物，業據被告於本院審理中陳述明確；
    復有贓物認領保管單1 紙、現場及查獲照片共計12張（參見
    同上偵查卷宗第15頁、第20頁至第25頁）附卷可參，核屬相
    符。從而，被告上揭自白內容，核與前揭事證相符，應足採
    信，本案事證明確，被告犯行堪以認定。
三、經查：
  (一)按刑法第321 條第1 項第3 款之攜帶兇器竊盜罪，係以行為
    人攜帶兇器竊盜為其加重條件，此所謂兇器，其種類並無限
    制，凡客觀上足對人之生命、身體、安全構成威脅，具有危
    險性之兇器均屬之，且祇須行竊時攜帶此種具有危險性之兇
    器為已足，並不以攜帶之初有行兇之意圖為必要。螺絲起子
    為足以殺傷人生命、身體之器械，顯為具有危險性之兇器（
    最高法院79年臺上字第5253號判例要旨參照）。經查，扣案
    之虎頭鉗1 支，長度約20公分，為金屬製，前端呈鈍器狀；
    美工刀1 把，長度約15公分，為銳器狀等情，業經本院勘驗
    屬實（參見本院97年5 月7 日審判筆錄第5 頁）。是被告攜
    帶扣案之上揭虎頭鉗、美工刀之物品，無論被告主觀上是否
    旨在行兇抑僅便利行竊，然在客觀上顯具有行兇之危險性，
    自均屬兇器之一種，其攜帶而犯上揭所示之竊盜罪，應成立
    刑法第321 條第1 項第3 款之罪。
  (二)另按刑法上竊盜罪既遂未遂區分之標準，係採權力支配說，
    即行為人將竊盜之客體，移入一己實力支配之下者為既遂，
    若著手於竊盜，而尚未脫離他人之持有，或未移入一己實力
    支配之下者，則為未遂。又究係預備竊盜或竊盜未遂，則專
    以行為人是否已著手於竊盜行為之實施為斷，如未著手於竊
    盜行為之實施，依現行刑法並不處罰預備竊盜（最高法院84
    年度臺上字第2256號判決要旨參照）。被告就犯罪事實欄一
    所示之前揭犯行，已將竊盜之客體即電線移入一己實力支配
    之下，應屬竊盜既遂。
四、按電業法第105 條規定「竊盜或損壞電桿、電線、變壓器或
    其他供電設備者，依刑法之規定從重處斷。」因該法條本身
    並無「刑」之規定，並非完備之刑罰法規，僅係說明有上開
    犯罪行為者，均依刑法之規定從重處斷。因之行為如符合刑
    法上之竊盜罪者，即依竊盜罪論罪科刑，符合毀損罪者，即
    依毀損罪論罪科刑，亦即電業法第105 條所指之犯罪即係刑
    法上之竊盜罪或毀損罪（最高法院95年度臺上字第1557號判
    決要旨參照）。經查，前揭電纜線為臺電公司所有之電纜線
    等情，業據證人即臺電公司員工甲○○於警詢中證述明確，
    雖為電業法第105 條所指之電線，然因該法條本身並無「刑
    」之規定，並非完備之刑罰法規，僅係說明有竊盜電線之犯
    罪行為者，依刑法竊盜罪之規定從重處斷。核被告所為，係
    犯刑法第321 條第1 項第3 款之攜帶兇器竊盜既遂罪。另被
    告於犯罪事實欄一所示之時間、地點同時接續竊取電纜線為
    接續犯。另查，被告曾於95年間因施用第2 級毒品案件，經
    本院以95年度簡字第848 號刑事簡易判決判處有期徒刑5 月
    ，經上訴由本院以95年度簡上字第214 號刑事判決撤銷原審
    判決，改判處有期徒刑6 月確定，並於96年4 月30日易科罰
    金執行完畢等情，此有臺灣高等法院被告前案紀錄表、臺灣
    彰化地方法院檢察署刑案資料查註紀錄表各1 份存卷可考，
    其於5 年內故意再犯本案有期徒刑以上之罪，應依刑法第47
    條第1 項之規定，論以累犯，並加重其刑。爰審酌被告平日
    素行不佳，正值壯年，貪慾圖利，不思以合法正當途徑賺取
    所得，竟以持客觀上具危險性而足為兇器之上揭扣案之物品
    而竊盜之手段及所竊取之上揭財物價值，且竊取電線造成民
    眾用電不便，影響臺電公司之正常營運，理應從重量刑，然
    本院參酌被告犯後坦承犯行，對被害人所生損害等其他一切
    情狀，量處如主文所示之刑。至扣案之如附表所示之物，均
    係被告所有且供上開犯行之物所用、所攜帶之物，爰依刑法
    第38條第1 項第2 款規定併宣告沒收。
據上論斷，應依刑事訴訟法第299 條第1 項前段，刑法第321 條
第1 項第3 款、第47第1 項、第38條第1 項第2 款，判決如主文
。
本案經檢察官吳芙如到庭執行職務。
中    華    民    國    97    年    5     月    19    日
                  刑事第八庭      法  官  唐中興
以上正本證明與原本無異。
如不服本判決，應於判決送達後10日內，向本院提出上訴書狀，
上訴書狀應「敘述具體上訴理由」，並按他造當事人之人數附繕
本。「切勿逕送上級法院」。
告訴人或被害人對於判決如有不服具備理由請求檢察官上訴者，
其上訴期間之計算係以檢察官收受判決正本之日期為準。
中    華    民    國    97    年    5     月    19    日
                                  書記官  吳政
【附錄本案判決論罪科刑法條全文】：
中華民國刑法第321條：
犯竊盜罪而有左列情形之一者，處6月以上5年以下有期徒刑：
一、於夜間侵入住宅或有人居住之建築物、船艦或隱匿其內而犯
    之者。
二、毀越門扇、牆垣或其他安全設備而犯之者。
三、攜帶兇器而犯之者。
四、結夥3人以上而犯之者。
五、乘火災、水災或其他災害之際而犯之者。
六、在車站或埠頭而犯之者。
前項之未遂犯罰之。
【附表】：
一、虎頭鉗壹支。
二、美工刀壹把。


司法院資訊處製作；財團法人民間司法改革基金會備份。
